【裁判字號】    98,訴,1158
【裁判日期】    990811
【裁判案由】    毒品危害防制條例
【裁判全文】
臺灣基隆地方法院刑事判決              98年度訴字第1158號
公  訴  人  臺灣基隆地方法院檢察署檢察官
被      告  庚○○
選任辯護人  鄭曄祺律師
被      告  丁○○
選任辯護人  曾昭牟律師
被      告  丙○○
選任辯護人  余鐘柳律師
上列被告等因違反毒品危害防制條例案件，經臺灣基隆地方法院
檢察署檢察官提起公訴（98年度偵字第1304號），本院判決如下
：
    主  文
丁○○犯如附表一所示之二罪，各處如附表一所示之刑。應執行
有期徒刑拾陸年，未扣案之販賣第二級毒品所得新臺幣貳仟元應
與真實姓名年籍不詳成年男子壹名連帶沒收，如全部或一部不能
沒收時，以其與真實姓名年籍不詳成年男子壹名之財產連帶抵償
之、未扣案之販賣第一級毒品所得新臺幣肆仟元應與余秀卉連帶
沒收，如全部或一部不能沒收時，以其與余秀卉之財產連帶抵償
之、扣案搭配門號Ｚ000000000號行動電話貳具（含Ｓ
ＩＭ卡壹枚）、搭配門號Ｚ000000000號行動電話壹具
（含ＳＩＭ卡壹枚），均沒收之。其餘被訴部分無罪。
余秀卉共同販賣第一級毒品，處有期徒刑拾伍年貳月，未扣案販
賣第一級毒品所得新臺幣肆仟元應與丁○○連帶沒收，如全部或
一部不能沒收時，以其與丁○○之財產連帶抵償之，扣案搭配門
號Ｚ000000000號行動電話貳具（含ＳＩＭ卡壹枚）、
搭配門號Ｚ000000000號行動電話壹具（含ＳＩＭ卡壹
枚），均沒收之。其餘被訴部分無罪。
庚○○無罪。
    事  實
一、丁○○、余秀卉知悉海洛因、甲基安非他命係屬毒品危害防
    制條例第2 條第2 項第1 款、第2 款所列之第一級、第二級
    毒品，均不得非法持有、販賣，渠等竟共同基於販賣第一級
    毒品海洛因之犯意聯絡，丁○○另與真實姓名年籍不詳成年
    男子1 名共同基於販賣第二級毒品之犯意聯絡，由丁○○以
    其所持有使用之門號0000000000號行動電話、余秀卉以其所
    持有使用之門號0000000000號行動電話作為販毒之聯絡工具
    ，而為下列犯行：
  (一)於98年1 月9 日13時44分許，乙○○以其使用之門號000000
    0000號行動電話與丁○○前開門號聯繫，向丁○○表示其已
    到了，欲購買價值新臺幣（下同）2000元之甲基安非他命，
    經丁○○應允後，渠等旋相約在臺北縣汐止市○○○路85度
    Ｃ咖啡店門口見面，丁○○即推由真實姓名年籍不詳成年男
    子將2000元甲基安非他命交與乙○○，乙○○則交付購毒款
    項予該不詳成年男子。
  (二)於98年2 月28日，戊○○以其使用之門號0000000000號行動
    電話與丁○○、余秀卉前開門號聯繫表示欲購買第一級毒品
    海洛因（均由丁○○接聽），而於同日17時38分許，戊○○
    以前揭門號通知丁○○其已到了臺北縣汐止市青山國中旁，
    要購買價值4000元之海洛因，經丁○○應允後，渠等旋相約
    在青山國中旁見面，丁○○即推由余秀卉將4000元海洛因交
    與戊○○，戊○○則交付購毒款項予余秀卉。
  嗣於98年3 月12日18時許，警員持本院核發之搜索票前往臺北
  縣汐止市○○街19巷3 號6 樓丁○○住處、基隆市○○區○○
  路20巷2 之1 號余秀卉住處搜索，扣得丁○○所有作為販賣毒
  品之聯絡工具之行動電話2 具（搭配門號為0000000000號）、
  余秀卉所有作為販賣毒品之聯絡工具之行動電話1 具（搭配門
  號為0000000000號）。
二、案經基隆市警察局第三分局報請臺灣基隆地方法院檢察署檢
    察官偵查起訴。
    理  由
壹、證據能力部分
一、按被告以外之人於審判外之言詞或書面陳述，除法律有規定
    者外，不得作為證據，刑事訴訟法第159 條第1 項定有明文
    。查證人乙○○、戊○○、甲○○於警詢中之陳述，均屬於
    被告以外之人於審判外之陳述，被告等及渠等辯護人均否認
    上揭證人陳述之證據能力。雖刑事訴訟法第159 條之2 規定
    「被告以外之人於檢察事務官、司法警察官或司法警察調查
    中所為之陳述，與審判中不符時，其先前之陳述具有較可信
    之特別情況，且為證明犯罪事實存否所必要者，得為證據。
    」，其所謂「具有較可信之特別情況」（即學理上所稱之「
    特信性」），係指其先前之陳述，從當時客觀環境或條件等
    情況加以觀察，認係在較為可信為真實之特別情況下所為，
    例如被告以外之人出於自然之發言、臨終前之陳述，或違反
    自己利益之陳述等特別情形（蓋被告以外之人在類此特別情
    況下所為之陳述，通常而言，其虛偽之可能性偏低，可信之
    程度較高），足以取代審判中反對詰問之可信性保證者而言
    。故其先前之陳述是否具有較（審判中所為不同陳述）為可
    信之特別情況，應依其陳述當時外部各項客觀情況綜合比較
    判斷之。又上述規定所稱「為證明犯罪事實存否所必要」（
    即學理上所稱之「必要性」），係指先前陳述之重要待證事
    實部分，與審判中之陳述有所不符（包括審判中改稱忘記或
    不知道等，雖非完全相異，但實質內容已有不符之情形在內
    ），而該審判外之陳述，係證明待證之犯罪事實存在或不存
    在所不可或缺，亦即就具體案情及相關卷證判斷，為發現實
    質真實目的，捨該項審判外之陳述，已無從再就同一供述者
    取得相同之供述內容，縱以其他證據代替，亦無從達到同一
    目的之情形者，始足當之。若除去先前之陳述，仍有其他相
    類之證據可資代替，並得據以證明待證之犯罪事實存在或不
    存在者，即與上述「必要性」之要件不合。查本件證人乙○○、甲○○、戊○○（指述被告丁○○、余秀卉於98年2 月
    28日販賣第一級毒品部分）於警詢中之陳述，與其於檢察官
    偵訊時之陳述內容並無齟齬之處，故證人乙○○、甲○○、
    戊○○於偵查中具結之供述內容，已可取代其於警詢時之供
    述內容，則證人乙○○、甲○○於警詢時之供述及證人戊○○於警詢中供述被告丁○○、余秀卉於98年2 月28日販賣第
    一級毒品之內容，已非證明被告等犯罪事實存否所必要，依
    前揭說明，尚難認為證人乙○○、甲○○、戊○○（指述被
    告丁○○、余秀卉於98年2 月28日販賣第一級毒品部分）於
    警詢所述，已具備刑事訴訟法第159 條之2 所定「必要性」
    要件，自無從依上開規定而認為證人乙○○、甲○○、戊○○（指述被告丁○○、余秀卉於98年2 月28日販賣第一級毒
    品部分）於警詢中之陳述具有證據能力，是上揭證人於警詢
    （其中證人戊○○指其供陳被告丁○○、余秀卉於98年2 月
    28日販賣第一級毒品部分）之陳述，均無證據能力。至公訴
    人起訴附表三編號1 、2 被告丁○○轉讓毒品部分，並未以
    證人戊○○於警詢中之證詞為證據方法，是本院自不就證人
    戊○○此部分於警詢中所述證據能力之有無予以認定，附此
    敘明。
二、次按偵查中檢察官為蒐集被告犯罪證據，訊問證人在於確認
    被告嫌疑有無及內容，與審判期日透過當事人攻防，調查證
    人認定事實之性質及目的有別。偵查中訊問證人，法無明文
    必須傳喚被告在場；刑事訴訟法第284 條第1 項前段雖規定
    「如被告在場者，被告得親自詰問」，事實上亦難期被告於
    偵查中行使詰問權之機會。此項未經被告詰問之被告以外之
    人於偵查中向檢察官所為之陳述，依刑事訴訟法第159 條之
    1 第2 項規定，原則上屬於法律規定為有證據能力之傳聞證
    據，於例外顯有不可信之情況，始否定證據能力。是被告以
    外之人於偵查中向檢察官所為之陳述，因未經被告詰問，應
    認屬於未經合法調查之證據，非屬無證據能力。此項詰問權
    之欠缺，非不得於審判中由被告行使以補正，而完足為經合
    法調查之證據。本件證人乙○○、戊○○、甲○○於檢察官
    偵訊時，業經具結在案，有其所書立之結文各1 紙在卷可佐
    ，且檢察官乃通曉刑事訴訟法相關規定之專業法律人士，並
    代表國家實施追訴犯罪之權責，衡諸常情，應無於偵訊時，
    施以任何強暴、脅迫、利誘、詐欺、疲勞訊問、違法羈押或
    其他不正方法之可能，而被告等或其等辯護人復未能舉出證
    人乙○○、戊○○、甲○○於上開時間接受檢察官偵訊時，
    有受何強暴、脅迫、利誘、詐欺、疲勞訊問、違法羈押或其
    他不正方法之訊問，自無顯不可信之情況，則揆諸上開條文
    之規定，證人乙○○、戊○○、甲○○於偵查中具結陳述，
    本屬有證據能力之傳聞證據，雖未經被告等於偵查程序為詰
    問，但已於本院審理時經以證人身分到庭補正詰問程序，而
    完足為合法調查之證據，是證人乙○○、戊○○、甲○○於
    偵查中所為具結證述，自有證據能力。
三、再按刑事訴訟法有關傳聞法則及例外規定（第159 條至159
    條之5 ），如條文已明定得為證據者（如第159 條之1 第1
    項），或依規定原則上有證據能力（如第159 條之1 第2 項
    ），但當事人未抗辯其有例外否定證據能力情形者，即無庸
    就其如何具有證據能力而為說明。又被告以外之人於審判外
    之言詞或書面陳述，除法律有規定者外，不得作為證據，刑
    事訴訟法第159 條第1 項固定有明文，惟被告以外之人於審
    判外之陳述，雖不符合同法第159 條之1 至第159 條之4 規
    定，但經當事人於審判程序同意作為證據，法院審酌該言詞
    陳述或書面陳述作成時之情況，認為適當者，亦得為證據，
    當事人、代理人或辯護人於法院調查證據時，知有第159 條
    第1 項不得為證據之情形，而未於言詞辯論終結前聲明異議
    者，視為有前項之同意，此觀同法第159 條之5 規定即明。
    查本件認定事實所引用其他各該被告以外之人於審判外之陳
    述（包含書面陳述），固屬傳聞證據，惟檢察官、被告等及
    渠等辯護人雖知上開證據資料為傳聞證據，但迄至言詞辯論
    終結前均未聲明異議，本院依卷內資料審酌上開證據製作時
    之情況，尚無違法不當及證明力明顯過低之瑕疵，亦認為以
    之作為證據應屬適當，揆諸前開規定，爰逕依刑事訴訟法第
    159條之5規定，認前揭證據資料均例外有證據能力。
貳、有罪部分：
    訊據被告丁○○固供承其持有使用之門號為0000000000號、
    被告余秀卉固供承其持有使用之門號為0000000000號之事實
    不諱，惟均矢口否認有何上開販賣第二級毒品甲基安非他命
    與證人乙○○、共同販賣第一級毒品海洛因與證人戊○○之
    犯行，被告丁○○辯稱：伊不認識乙○○，也沒有見過乙○○，因為伊友人曾使用乙○○之行動電話與伊聯絡，所以乙○○才知道伊之電話號碼，後來乙○○即常打電話與伊表示
    要調貨並騷擾伊，伊在電話中罵他、不予理會。又戊○○是
    伊多年之朋友，伊沒有販賣毒品予戊○○，伊只有與戊○○
    一起施用毒品，但均各自施用自己之毒品，戊○○曾要伊幫
    他調毒品，但伊沒有辦法幫他調云云；被告丙○○辯稱：伊
    未曾拿毒品給戊○○云云。然查：
一、被告丁○○與真實姓名年籍不詳成年男子1 名共同販賣第二
    級毒品予乙○○部分：
  (1)證人乙○○供認有施用甲基安非他命之惡習（見本院99年2
    月23日審判筆錄），並於偵查中證述：伊有向「麗雯」買過
    2 、3 次之甲基安非他命，伊是以門號0000000000號行動電
    話撥打「麗雯」所持用之門號0000000000號行動電話聯絡，
    於98年1 月8 日、同年月9 日之電話譯文部分，是伊要向被
    告丁○○買1 包0.5 公克、2000元之甲基安非他命，約在臺
    北縣汐止市○○○路上85度C 門口交易，由1 位伊不認識之
    男子拿給伊，伊即將現金交給該名男子，伊所指之「麗雯」
    是丁○○等語（詳98年度偵字第1304號偵查卷第194 、195
    頁）。參以本案查獲前經檢察官指揮警方對被告丁○○使用
    之0000000000號行動電話實施通訊監察監聽結果，其與證人
    乙○○使用之門號00 00000000 號行動電話，於98年1 月8
    日聯絡內容為「乙○○：你那邊方便嗎。丁○○：你要多少
    。跟那一天一樣嗎。乙○○：2 張，麻煩你給我多一點。丁○○：明天好嗎。因為我人不在那邊。乙○○：你什麼時候
    會回來。丁○○：明天。乙○○：明天我要上班。丁○○：
    還是你要過來，我人在金山萬里這邊。乙○○：不然我過去
    再打給你」、於98年1 月9 日13時44分許渠等以上揭電話聯
    絡內容為「乙○○：我到了。丁○○：你要多少。乙○○：
    我昨天就跟你講了阿。丁○○：再講一次。我忘記了。乙○○：2 千阿。丁○○：你等一下，我叫人拿下去」等情（見
    98年度偵字第1304號偵查卷第69、70頁），足佐證人乙○○
    上開證述並非虛枉誣攀之詞。
  (2)雖證人乙○○於本院審理時改稱：伊不認識丁○○，伊在警
    局時，丁○○也被抓到警局，警員要伊說毒品是向丁○○買
    的，伊才會咬丁○○，且伊於警局已看過丁○○，所以才於
    指認犯嫌照片中指認丁○○，伊是因朋友前曾向伊借電話打
    給丁○○，伊才知道丁○○之電話，而伊打電話與丁○○，
    是因為伊人不舒服亂打，伊沒有向丁○○買過甲基安非他命
    云云。惟衡諸證人乙○○於本院審理時經檢察官問以為何偵
    查中證述於98年1 月9 日向丁○○買2000元甲基安非他命時
    ，證人乙○○答以「當時我不這樣講，他們會讓我走嗎，我
    沒有搜到東西，也驗沒有毒」、「（問：你不這樣講，檢察
    官會不讓你走嗎？）我當時在家裡沒有搜到，我也不知道為
    何要去警局」、「（問：我是問你在偵查庭為何這樣說？）
    我不知道」等語，可悉證人乙○○一直迴避檢察官之問題，
    無法就何以偵查中所述不實在乙情自圓其說，況其於本院審
    理時亦稱在偵查中，檢察官並無以脅迫、不當方法要伊指證
    有向丙○○、丁○○買甲基安非他命等語，足見證人乙○○
    於偵查中之證詞應出於任意性，核無為配合檢警而附和誣陷
    被告丁○○之情事。再者，觀之證人乙○○與被告丁○○之
    上揭通聯對話內容，足悉渠等通話後，證人乙○○即直接談
    及要購買甲基安非他命之金額、時間、地點，證人乙○○並
    表示「我到了」，被告丁○○表示「我叫人拿下去」，殊難
    窺得渠等間互不認識，更足證證人乙○○與被告丁○○有相
    當之熟識，並於98年1 月9 日13時44分許通話後有毒品交易
    ，從而，證人乙○○於本院審理時證述伊不認識丁○○，於
    98年1 月9 日沒有向被告丁○○購買甲基安非他命、偵查中
    所述不實在云云，委屬迴護之詞，不足採信。
  (3)復按販賣甲基安非他命係違法行為，非可公然為之，且有其
    獨特之販售通路及管道，復無公定價格，容易增減分裝之份
    量，而每次買賣之價量，可能隨時依雙方關係深淺、資力、
    需求量及對行情之認知、來源是否充裕、查緝鬆嚴、購買者
    被查獲時供述購買對象之可能風險評估等，而異其標準，非
    可一概而論。準此，被告丁○○始終否認有販賣甲基安非他
    命情事，本院自無從查得其購入甲基安非他命之真正價格，
    及其不法販賣與證人乙○○可獲得具體利潤之金額為何，然
    而，近年來政府為杜絕毒品之氾濫，對於查緝施用及販賣毒
    品之工作，無不嚴加執行，販賣毒品罪又係重罪，設若無利
    可圖或有特別情形，衡情一般持有毒品之人當無輕易將所持
    甲基安非他命以原價轉售他人而甘冒於再次向他人購買時，
    有被查獲移送法辦並受長期自由刑或生命刑剝奪危險之理；
    且不論係以何包裝之甲基安非他命，均可任意分裝或增減其
    份量，而每次買賣之價量，亦隨前開因素而為機動地調整，
    因之販賣之利得，除經坦承犯行，或帳冊價量均臻明確外，
    委難察得實情，職是之故，縱未確切查得販賣賺取之實際差
    價，但除別有事證，足認確非基於營利意圖而為有償讓與外
    ，尚難執此即認非法販賣之事證有所不足，致知過坦承者難
    辭重典，飾詞否認者反得逞僥倖，而失情理之平。以本件而
    論，被告丁○○與證人乙○○並無有何特殊情誼或至親關係
    ，被告丁○○苟無得利，豈有甘冒重刑之風險，交付甲基安
    非他命，當有牟利之圖，殆無疑義。是以，被告丁○○就如
    事實一(一)時地，販賣甲基安非他命予證人乙○○，而有營利
    之意圖，足以認定。
  綜上，足認被告丁○○前開所辯，要屬事後避就卸責之詞，不
  足採信。
二、被告丁○○、余秀卉共同販賣第一級毒品予戊○○部分：
  (1)證人戊○○供認於98年間有施用海洛因之惡習（見本院99年
    2 月23日審判筆錄），並於偵查中證述：伊於98年2 月28日
    有與丁○○聯絡要買4000元之海洛因，該次是丙○○在青山
    國中之路旁拿給伊，情節同伊於警詢中所述等語（詳98年度
    偵字第1304號偵查卷第263 頁），參以本案查獲前經檢察官
    指揮警方對被告丁○○使用之0000000000號、被告余秀卉使
    用之0000000000號行動電話實施通訊監察監聽結果，證人戊○○於98年2 月28日16時56分許，以其使用之門號00000000
    00撥與被告丁○○使用之門號0000000000號電話，渠等對話
    內容為「戊○○：你在老地方喔。丁○○：沒有，在五堵這
    邊。戊○○：會很遠嗎。丁○○：不會。戊○○：我跟我老
    婆偷跑出來。丁○○：你等一下，你往汐止方向走，我等一
    下打給你」，隨後於同日16時58分許，被告丁○○以丙○○
    使用之門號0000000000號撥與證人戊○○使用之門號00000
    00000 號行動電話，渠等通話內容為「丁○○：我跟你講走
    台五線問一下人家青山國中。戊○○：青山國中。丁○○：
    對，在台五線這邊有一個麥當勞，到那邊再問一下人家。戊○○：好」，繼於同日17時38分許，證人戊○○以其使用之
    前揭門號撥與被告余秀卉使用之門號0000000000號行動電話
    ，渠等對話內容為「戊○○：我到了。丁○○：我問你，你
    要多少。戊○○：一樣啦，你（海洛因）兩個。丁○○：我
    跟你講喔，我2 個，但是你的那種（甲基安非他命）外面欠
    貨。戊○○：怎樣。丁○○：我可以幫你跟我朋友調貨，但
    是可以調到半個你，問題半個你要2 ，看你要嗎。戊○○：
    要2 喔。丁○○：對，看你要嗎，如果你不要我也沒辦法，
    因為外面現在很貴，都漲價，所以我老公才沒有。戊○○：
    半個你還是我。丁○○：你啦。戊○○：阿我是拿一個而已
    。丁○○：就沒有，只剩半個，看你要不要。戊○○：好阿
    ，沒關係。丁○○：我跟你講，我朋友拿下給你。戊○○：
    什麼。丁○○：阿肥啦，你看過啦。戊○○：我到了，在國
    中旁邊。丁○○：好，你等一下，她下去了。戊○○：姐阿
    ，我先拿6 千給你，其他等領錢再拿給你好嗎」等情（見98
    年度偵字第1304號偵查卷第81、105 、106 頁），而被告丁○○於本院審理時以證人身分證述98年2 月28日該次本來是
    要請肥肥余秀卉下去等語（詳本院99年1 月19日審判筆錄）
    ，可悉前揭譯文所指「阿肥」係指被告余秀卉，從而，前揭
    通聯內容核與證人戊○○前揭所述相符，足以補強證人戊○○上開證述並非虛枉誣攀之詞。
  (2)雖證人戊○○於本院審理時改稱：伊於偵查中精神狀況不好
    、會害怕，所以隨便說說，98年2 月28日當天沒有買毒品，
    也沒有與余秀卉見面云云。惟衡諸證人戊○○於本院審理時
    經辯護人詢以偵卷第105 、106 頁所示通訊監察譯文，是否
    為其與丁○○在98年2 月28日下午4 時58分、下午5 時38分
    之對話內容時，證人戊○○答以「詢問」、「開玩笑的」云
    云，與上揭通話內容所示證人戊○○已抵達青山國中旁邊，
    被告丁○○告知會請被告余秀卉下去見面交易之情不符，顯
    然證人戊○○上揭所述，要屬迴避之詞。再者證人戊○○於
    本院審理時，其復證稱「（問：檢察官並沒有對你非法取供
    ，何來害怕？你害怕什麼？）不答」、「（問：為何在檢察
    官訊問時，你虛偽證述？）不知道」、「（問；對於該次在
    警局所作的筆錄，是否實在？）不實在」、「（問：關於哪
    部分不實在？）不會回答」、「（問：98年7 月17日你到地
    檢署應訊，並以證人身分具結作證，該次檢察官問你，關於
    向丁○○買海洛因等情事，你就該次證述丁○○有於‧‧‧
    ‧98年2 月28日丁○○有託丙○○交海洛因1 公克給你，是
    否實在？）沈默不答」云云，可見證人戊○○一方面翻異其
    於偵查中之證詞，一方面又無法交代何以於偵查中所述不實
    在，況其於本院審理時亦稱伊不會刻意虛構被告丁○○有交
    付海洛因與伊等語（詳本院99年2 月23日審判筆錄），復佐
    以證人戊○○與被告丁○○、余秀卉間並無糾紛怨隙，按理
    證人戊○○應無誣陷被告丁○○、余秀卉之動機，足見證人
    戊○○於偵查中之證詞係出於真實性。從而，證人戊○○於
    本院審理時證述於98月2 月28日沒有向被告丁○○、余秀卉
    購買海洛因、偵查中所述不實在云云，要屬迴護之詞，不足
    採信。
  (3)復按販賣海洛因係違法行為，非可公然為之，且有其獨特之
    販售通路及管道，復無公定價格，容易增減分裝之份量，而
    每次買賣之價量，可能隨時依雙方關係深淺、資力、需求量
    及對行情之認知、來源是否充裕、查緝鬆嚴、購買者被查獲
    時供述購買對象之可能風險評估等，而異其標準，非可一概
    而論。準此，被告丁○○、余秀卉始終否認有販賣海洛因情
    事，本院自無從查得其購入海洛因之真正價格，及其不法販
    賣與證人戊○○可獲得具體利潤之金額為何，然而，近年來
    政府為杜絕毒品之氾濫，對於查緝施用及販賣毒品之工作，
    無不嚴加執行，販賣毒品罪又係重罪，設若無利可圖或有特
    別情形，衡情一般持有毒品之人當無輕易將所持海洛因以原
    價轉售他人而甘冒於再次向他人購買時，有被查獲移送法辦
    並受長期自由刑或生命刑剝奪危險之理；且不論係以何包裝
    之海洛因，均可任意分裝或增減其份量，而每次買賣之價量
    ，亦隨前開因素而為機動地調整，因之販賣之利得，除經坦
    承犯行，或帳冊價量均臻明確外，委難察得實情，職是之故
    ，縱未確切查得販賣賺取之實際差價，但除別有事證，足認
    確非基於營利意圖而為有償讓與外，尚難執此即認非法販賣
    之事證有所不足，致知過坦承者難辭重典，飾詞否認者反得
    逞僥倖，而失情理之平。以本件而論，被告丁○○、余秀卉
    與證人戊○○並無有何特殊情誼或至親關係，被告丁○○、
    余秀卉苟無得利，豈有甘冒重刑之風險，交付海洛因，當有
    牟利之圖，殆無疑義。是以，被告丁○○、余秀卉就如事實
    一(二)時地，共同販賣海洛因予證人戊○○，而有營利之意圖
    ，亦足認定。
三、至被告丁○○之辯護人辯護意旨以：被告丁○○不認識證人
    乙○○，未曾交付毒品予證人乙○○，且偵查中是檢察官拿
    被告丁○○之照片供證人乙○○辨識，證人乙○○才會指認
    被告丁○○，再證人戊○○就被告丁○○於98年2 月28日有
    無販賣第一級毒品部分，於偵查中先後供述不一，不足為採
    云云。惟觀之卷附證人乙○○指認關於「麗雯」之照片計有
    6 張，其上被列入之6 犯嫌之五官均清晰可見（見偵查卷第
    19 2頁），是證人乙○○應無誤認之情事。又證人戊○○雖
    於偵查中曾稱98年2 月28日沒有與被告丁○○交易，只有電
    話中講而已，沒有見面云云，惟證人戊○○再經檢察官繼續
    訊問時證述於98年2 月28日有向被告丁○○、余秀卉購買海
    洛因4000元等語，應足採信，業如前述，要無因其前部分不
    實之陳述，而全盤推翻其證詞之可信度，是辯護人上揭辯護
    意旨不足為採。
三、論罪部分：
  1.按法規之制定與法規之修正，如有特定生效日之必要者，依
    中央法規標準法第14條或第20條第2 項準用第14條之規定，
    應分別特定其施行日期。是法規制定或前次修正基於特殊因
    素所特定之施行日期，並不適用於日後修正或再次修正之條
    文。而法律之制定或修正，若未明定施行日期者，中央法規
    標準法雖未規定應自何時生效，然法律既經制定或修正並經
    總統公布，自應依一般原則，自公布日起算至第3 日發生效
    力。92年7 月9 日修正公布之毒品危害防制條例第36條規定
    ：「本條例自公布後6 個月施行。」其立法理由謂：「( 一
    ) 依修正草案第2 條第3 項規定，法務部需會同衛生署成立
    審議委員會每3 個月定期檢討調整毒品之分級及品項，而本
    次新增第4 級毒品，有需要在新法施行前先經該審議會檢討
    後再調整公布，爰預留6 個月緩衝期，以利處理。( 二) 依
    本條例新修正之規定，有必要再訂定相關子法及修正相關法
    規，以配合本條例之施行，故亦有需要預留適當緩衝期，以
    利訂頒相關子法及相關法規之配合修正」，故該條規定，顯
    係因應該次修正之需，始預留適當之緩衝期。98年5 月20日
    毒品危害防制條例修正條文時，因未有施行日期之特別規定
    ，自應依一般原則，自公布日起算至第3 日發生效力，核先
    敘明。
  2.次按行為後法律有變更者，適用行為時之法律，但行為後之
    法律有利於行為人者，適用最有利於行為人之法律，刑法第
    2 條第1 項定有明文。被告丁○○、余秀卉行為後，毒品危
    害防制條例第四條業於98年5 月30日以華總一義字第098001
    25141 號修正公布，新法第4 條第1 項、第2 項規定：「製
    造、運輸、販賣第一級毒品者，處死刑或無期徒刑；處無期
    徒刑者，得併科新臺幣2000萬元以下罰金」、「製造、運輸
    、販賣第二級毒品者，處無期徒刑或7 年以上有期徒刑，得
    併科新臺幣1000萬元以下罰金」，而舊法第4 條第1 項、第
    2 項規定：「製造、運輸、販賣第一級毒品者，處死刑或無
    期徒刑；處無期徒刑者，得併科新臺幣1000萬元以下罰金」
    、「製造、運輸、販賣第二級毒品者，處無期徒刑或7 年以
    上有期徒刑，得併科新臺幣700 萬元以下罰金」，經比較修
    正前後關於罰金刑之規定，以修正前法律，較有利於被告丁○○、余秀卉。
  3.海洛因、甲基安非他命業經毒品危害防制條例第2 條第1 項
    第1 款、第2 款列為第一級、第二級毒品，不得非法持有、
    販賣。被告丁○○販賣第二級毒品予證人乙○○所為，係犯
    修正前毒品危害防制條例第4 條第2 項之販賣第二級毒品罪
    ，被告丁○○、余秀卉販賣第二級毒品予證人朱長齡所為，
    均係犯修正前毒品危害防制條例第4 條第1 項之販賣第一級
    毒品罪。被告丁○○就事實一(一)所為之販賣第二級毒品犯行
    與真實姓名年籍不詳成年男子間、被告丁○○、余秀卉就事
    實一(二)所為之販賣第一級毒品犯行間，互有犯意聯絡及行為
    分擔，為共同正犯。被告丁○○、余秀卉持有第一級毒品海
    洛因、被告丁○○持有第二級毒品甲基安非他命之低度行為
    ，各應被販賣第一級毒品、第二級毒品之高度行為所吸收，
    均不另論罪。被告丁○○所犯上揭2 罪，犯意各別，應予分
    論併罰。。復按修正前販賣第一級、第二級毒品罪之法定刑
    分為「死刑或無期徒刑；處無期徒刑者，得併科新臺幣1000
    萬元以下罰金」、「無期徒刑或7 年以上有期徒刑，得併科
    新臺幣700 萬元以下罰金」，然同為販賣毒品之人，其原因
    動機不一，犯罪情節未必盡同，或有大盤毒梟者，亦有中、
    小盤之分，甚或僅止於吸毒者友儕間為求互通有無之有償轉
    讓者亦有之，其販賣行為所造成危害社會之程度自屬有異，
    法律科處此類犯罪，所設之法定最低本刑相同，不可謂不重
    ；於此情形，倘依其情狀處以有期徒刑，即足以懲儆，並可
    達防衛社會之目的者，自非不可依客觀之犯行與主觀之惡性
    二者加以考量其情狀，是否有可憫恕之處，適用刑法第59條
    之規定酌量減輕其刑，期使個案裁判之量刑，能斟酌至當，
    符合比例原則。經查，被告丁○○販賣甲基安非他命與證人
    乙○○、被告丁○○、余秀卉共同販賣海洛因與證人朱長齡
    次數各為1 次，所得財物分為2000元、4000元，其犯罪情節
    當非大盤毒梟者可資等同併論，如量處法定最低度刑無期徒
    刑，殊嫌過重，犯罪之情狀顯可憫恕，爰均依刑法第59條之
    規定減輕其刑。爰審酌被告丁○○、余秀卉犯罪動機、目的
    、手段、素行非佳，及其販賣第一級、第二級毒品供他人施
    用，戕害他人之身體健康，對社會善良風俗及安寧秩序造成
    之危害，兼衡其販賣毒品數量非大之情節，暨犯後無悔過之
    具體表現等一切情狀，分別量處如主文所示之刑，並就被告
    丁○○部分定其應執行之刑。
  4.被告丁○○於上揭事實一(一)(二)販賣第二級毒品、第一級毒品
    之犯罪所得、被告余秀卉於上揭事實一(二)之販賣第一級毒品
    之犯罪所得，雖未扣案，惟均應依毒品危害防制條例第19條
    第1 項規定於所犯之各罪項下宣告沒收如主文所示，其中被
    告等共犯部分，應宣告連帶沒收，如全部或一部不能連帶沒
    收時，以其等財產連帶抵償之。扣案行動電話2 具（均搭配
    門號0000000000號使用），係被告丁○○所有供販賣第一級
    、第二級毒品聯絡之用，業據認定如前，且均為被告丁○○
    所有，亦據被告丁○○於本院審理時供明在卷、扣案行動電
    話1 具（搭配門號0000000000號），為被告余秀卉供販賣第
    一級毒品聯絡之用，業據認定如前，且為被告余秀卉所有，
    亦據被告余秀卉於本院審理時供明在卷，爰均依毒品危害防
    制條例第19條第1 項規定併予宣告沒收。
參、無罪部分：
一、公訴意旨另以︰被告丁○○、余秀卉共同基於販賣第二級毒
    品甲基安非他命之犯意，於附表二編號1 所示時、地販賣第
    二級毒品予乙○○；被告庚○○基於販賣第一級毒品海洛因
    之犯意，於附表二編號2 、3 所示時、地販賣第一級毒品予
    甲○○；被告丁○○基於轉讓第一級、第二級毒品之犯意，
    於附表三編號1 、2 所示時、地轉讓第一級、第二級毒品予
    戊○○；被告庚○○基於轉讓第一級毒品之犯意，於附表三
    編號3 所示時、地轉讓第一級毒品予甲○○。因認被告丁○○、余秀卉涉有毒品危害防制條例第4 條第2 項共同販賣第
    二級毒品罪嫌、被告丁○○另涉有毒品危害防制條例第8 條
    第1 項、第2 項轉讓第一級、第二級毒品罪嫌、被告庚○○
    涉有毒品危害防制條例第4 條第1 項販賣第一級毒品罪嫌、
    第8 條第1 項轉讓第一級毒品罪嫌。
二、按犯罪事實應依證據認定之，無證據不得認定犯罪事實。被
    告之自白，不得作為有罪判決之唯一證據，仍應調查其他必
    要之證據，以察其是否與事實相符。不能證明被告犯罪者，
    應諭知無罪之判決。刑事訴訟法第154 條第2 項、第156 條
    第2 項、第301 條第1 項分別定有明文。又按施用毒品者所
    稱其向某人買受毒品之指證，不得作為有罪判決之唯一證據
    ，仍須調查其他必要之證據，以察其是否與事實相符，為最
    高法院歷來所持之見解，良以毒品買受者之指證，其憑信性
    於通常一般人已有所懷疑，尚難確信其為真實。況依毒品危
    害防制條例第17條之規定，其供出毒品來源而破獲者，復得
    減輕其刑，則其指證之真實性猶有疑慮，是施用毒品者之指
    證，其真實性有待其他必要證據加以補強。茲所謂必要之補
    強證據，固不以證明販賣毒品犯罪構成要件之全部事實為必
    要，但以與施用之指證具有相當之關聯性為前提，其經與施
    用者之指證綜合判斷，已達於通常一般人均不致有所懷疑，
    而得確信施用者之指證為真實者，始得為有罪之認定，此為
    無罪推定原則之必然推演（最高法院87年度台上字第3182號
    及93年度台上字第6750號等判決意旨參照）。況刑事訴訟法
    第161 條第1 項亦規定，檢察官就被告犯罪事實，應負舉證
    責任，並指出證明之方法，是檢察官對於起訴之犯罪事實，
    應負提出證據及說服之實質舉證責任，倘其所提出之證據，
    不足為被告有罪之積極證明，或其指出證明之方法，無從說
    服法院以形成被告有罪之心證，基於無罪推定之原則，自應
    為被告無罪判決之諭知（最高法院92年台上字第128 號判例
    要旨參照）。
三、公訴人認被告丁○○、余秀卉涉有毒品危害防制條例第4 條
    第2 項共同販賣第二級毒品罪嫌、被告丁○○另涉有毒品危
    害防制條例第8 條第1 項、第2 項轉讓第一級、第二級毒品
    罪嫌、被告庚○○涉有毒品危害防制條例第4 條第1 項販賣
    第一級毒品、第8 條第1 項轉讓第一級毒品罪嫌，無非係以
    被告丁○○、余秀卉、庚○○之供述、證人乙○○、戊○○
    、甲○○之證詞、通聯譯文、證人甲○○於98年1 月9 日下
    午5 時許，在基隆市○○區○○街65巷4 樓住處，為警查獲
    扣得第一級毒品海洛因14包（分為10包、4 包，毛重合計27
    .1公克，淨重合計23.88 公克）、裝毒品用之七星香煙盒、
    小鐵盒各1 個暨法務部調查局98年3 月6 日調科壹字第0982
    3008160 號濫用藥物實驗室鑑定書1 紙等為其主要論據。
四、訊據被告丁○○、余秀卉、庚○○均堅決否認有公訴人所指
    附表二、三所示之犯罪事實，被告丁○○、庚○○均辯稱無
    販賣、轉讓毒品之行為；被告余秀卉辯稱：於98年2 月14日
    該次是與乙○○合資購買甲基安非他命，伊無販賣毒品之行
    為等語。本件關於證人乙○○、戊○○就上揭事實一(一)(二)所
    為之證述，有通訊監察譯文可資為補強證據，堪信為真實者
    （詳前有罪部分之論述），至於證人乙○○、戊○○其餘分
    別證述向被告丁○○、余秀卉購買第二級毒品、轉讓第一級
    、第二級毒品及證人甲○○證述與被告庚○○交易毒品、轉
    讓毒品之情形，經查：
（一）被告丁○○、余秀卉被訴販賣第二級毒品部分（即附表二
      編號1 ）
  (1)查證人乙○○雖於偵查中證述：伊於98年2 月14日之通聯譯
    文中表示伊到了，才有成交，是向使用門號0000000000號之
    女子約在五堵交流道左轉之7- 11 處，當天伊購買2000元之
    甲基安非他命，約8 點10分拿到甲基安非他命云云（詳98年
    度偵字第1304號偵查卷第195 頁）；嗣於本院審理時則證述
    ：98年2 月14日該次，伊是與余秀卉合資購買甲基安非他命
    ，由丙○○打電話給對方，叫對方出來，伊出2000元，丙○○也出2000元，對方到了之後，有將甲基安非他命1 包交給
    伊云云（詳本院98年2 月23日審判筆錄）。從而，可悉證人
    乙○○於偵查、審理時之證詞前後扞格，存有重大瑕疵。
  (2)又觀之卷附被告余秀卉使用門號0000000000號行動電話與證
    人乙○○使用之門號0000000000號行動電話於98年2 月14日
    18時57分對話內容為「乙○○：現在咧。丙○○：你要來現
    在來阿。乙○○：哪裡。丙○○：家裡。你有確定嗎。乙○○：好。丙○○：你什麼時候能到。乙○○：8 點」，同日
    20時1 分許渠等通話內容為「乙○○：我到了。丙○○：好
    」等情，僅能證明被告余秀卉、證人乙○○當天有見面，惟
    而渠等對話內容就關於毒品部分均隻字未提，亦未提及渠等
    見面之目的、交易客體為何等，自難僅憑該等通話內容補強
    證人乙○○於偵查中指述於98年2 月14日8 時10分向被告余
    秀卉購買2000元甲基安非他命、或於本院審理時證述與被告
    余秀卉合資購買甲基安非他命之憑信性，此外，復查無其他
    積極證據可佐，自難僅憑證人乙○○前揭有瑕疵之單一指述
    ，遽認被告丁○○、余秀卉於98年2 月14日8 時10分許有共
    同販賣第二級毒品予證人乙○○（即附表二編號1 部分）。
（二）被告甲○○被訴販賣、轉讓第一級毒品部分（即附表二編
      號2 、3 、附表三編號3 ）
  (1)證人甲○○於98年1 月10日偵查中陳稱：98年1 月9 日查
    獲之第一級毒品海洛因是4 、5 天前向庚○○買的，是1 包
    18公克，伊有加葡萄糖再分裝，價格8 萬多元云云（詳98年
    偵字第297 號偵卷第80頁背面）；於98年4 月15日偵查中
    證述：伊於98年1 月9 日為警查獲之海洛因，是伊於1 月8
    日凌晨向庚○○買的，價格為3 錢6 萬元，分成3 包，1 包
    1 錢（1 錢3.75公克），是庚○○拿到伊位於豐稔街之住處
    ，另外庚○○還送伊洗過之海洛因10餘小包，後來伊將購入
    之3 包海洛因摻糖，伊還沒有還庚○○6 萬元，伊都是以門
    號0000000000號與庚○○使用之門號0000000000號、000000
    0000號行動電話聯絡云云（詳98年偵字第1304號偵卷第222
    、223 頁）；又於98年4 月17日偵查中證述：伊於97年12
    月1 日或11月30日左右，有向庚○○買海洛因，該次是庚○○叫小弟拿到基隆市合作金庫，小弟把車子停在合作金庫路
    邊，伊上車跟小弟交易，交易款項在同年12月4 日還8000元
    、同年12月5 日還尾款與庚○○。伊原本與庚○○交易時，
    是一手交貨，一手交錢，後來比較熟了，伊才可以先拿1 錢
    海洛因，暫欠約18000 元。於98年1 月8 日，伊有打電話給
    庚○○，但找不到人，伊就打電話給庚○○之小弟，小弟說
    會跟庚○○講，庚○○知道之後就直接拿3 錢海洛因至伊住
    處交易，這次伊向庚○○說伊手頭比較不方便，等領年終時
    再還交易款項，另外當場庚○○將其手上內裝10幾包海洛因
    之黑色小鐵盒都一起送給伊云云（詳98年偵字第1304號偵卷
    第22 9頁至231 頁）；嗣於本院審理時則改稱：於97年12
    月1 日或11月30日，伊有向跟庚○○拿1 錢海洛因，是庚○○叫小弟拿到基隆市合作金庫，伊依約上車拿，所以97年12
    月4 日、同年月5 日通聯譯文內容，均是伊聯絡要還庚○○
    海洛因交易款項；於98年1 月9 日為警查獲之海洛因，是伊
    於1 月8 日向庚○○拿的，3 錢7 萬餘元，分成3 包，1 包
    1 錢（3.75公克），該次伊有打電話給庚○○，但找不到人
    ，所以打電話給庚○○之小弟，小弟說會轉告，之後庚○○
    就直接拿第一級毒品到伊位於豐稔街之住處，伊有向庚○○
    表示手頭不方便，要等領年終時再還錢，另外庚○○當場還
    送伊海洛因1 包，伊分成10包，並裝入自己之鐵盒云云（詳
    本院99年2 月23日審判筆錄），綜合證人甲○○前揭歷次所
    述，其於98年1 月9 日為警查獲之第一級毒品海洛因14包，
    究竟何時向被告庚○○購買、購買金額、數量、被告庚○○
    另行贈與之海洛因本來是幾包及係何包裝等證述，已有前後
    明顯不符之情形。
  (二)再證人甲○○持用之0000000000號行動電話，前於97年10月
    18日起至98年1 月13日止遭通訊監察，此有本院97年度聲監
    字第247 號、97年度聲監續字第360 、396 號通訊監察書在
    卷足憑（見98年度偵字第1304號偵查卷第248 至259 頁），
    並已取得證人甲○○販賣毒品之通聯紀錄，則證人甲○○持
    用之0000000000號行動電話係供作交易毒品使用之工具，應
    已為偵查機關所掌握，當可得證人甲○○於97年11月間起至
    98年1 月9 日為警查獲止，向被告庚○○聯絡購買海洛因聯
    繫事宜之通聯紀錄，惟本件遍查全卷，僅有於97年11月28
    日19時52分許，證人甲○○以前揭電話撥與被告庚○○討論
    關於甲基安非他命要退回與「山哥」事宜、於97年12月4
    日12時53分許，證人甲○○以前揭電話撥與被告庚○○聯絡
    內容略為「甲○○：要怎樣拿給你，我到那邊打給你，我坐
    計程車過去好了。庚○○：好」、於97年12月4 日13時33
    分許，證人甲○○以前揭電話撥與被告庚○○告知其已到庚○○住處、於97年12月5 日19時23分許，證人甲○○以前
    揭電話撥與被告庚○○聯絡內容為「甲○○：你有空過來拿
    錢還是我過去。庚○○：我等一下過去拿。甲○○：好阿，
    今天辦的好嗎。庚○○：不知道，等一下打給你」、於97年
    12月6 日22時41分許，證人甲○○以前揭電話撥與被告庚○○，渠等對話內容為「庚○○：文哥我錢都已經進去了，不
    過要變星期一了。甲○○：不是啦，以後我們就不要星期六
    或星期天，星期天，因為星期天休息你有說過不是嗎。庚○○：對阿。甲○○：哪有那種星期天休息的，這是做什麼，
    我們這特種行業還有休息的，他不知道這種。庚○○：我會
    被他搞死，我實在會被雄哥害死，昨天去不就好了。甲○○
    ：他下午給你弄到幾點。庚○○：他還沒給我，是我自己去
    籌的。甲○○：這樣哪有意思。庚○○：我等一下要去給他
    翻臉了，電話都不接，我們想到我身上有一個磁釦，等一下
    我就可以去他家。甲○○：這樣就沒意思了，昨天還說沒問
    題，明天下午一定有。庚○○：你有聽到喔。甲○○：有阿
    」等情，經核上揭通訊內容，均無提及證人甲○○向被告庚○○購買海洛因之事宜，且無從認定證人甲○○與被告庚○○間所討論關於還錢部分係清償積欠購買海洛因之款項及證
    人甲○○要購買何種客體，均無從佐證證人甲○○證詞之可
    信性，況果證人甲○○有向被告庚○○購買海洛英，衡諸事
    理，在上揭長期電話監聽中，當可得證人甲○○與被告庚○○或其小弟聯絡購買海洛因事宜之通聯紀錄，惟均付之闕如
    ，是本件公訴人所提出關於被告庚○○販賣、轉讓第一級毒
    品予證人甲○○之證據，除證人甲○○前開證述外，查無其
    他證據可資補強，自難僅憑證人甲○○單一、有瑕疵之證述
    ，即率爾認定被告庚○○確有於97年11月30日或12月1 日有
    販賣第一級毒品及於98年1 月8 日販賣、轉讓第一級毒品予
    證人甲○○之犯行。
（三）被告丁○○被訴轉讓第一級、第二級毒品部分（即附表三
      編號1 、2 ）
  (1)證人戊○○於警詢中陳稱：98年2 月9 日伊太太有打電話給
    丁○○購買1 克海洛因及1 克甲基安非他命，當天晚上8 時
    許，在臺北縣金山以10000 元與丁○○完成交易；又98年2
    月23日下午16時40分之通聯內容表示『我要2 個你，1 個我
    』，是指要買2 公克海洛因，1 公克甲基安非他命，當天晚
    上6 時許，在臺北市○○路旁以10000 元與丁○○完成交易
    云云（詳98年度偵字第1304號偵查卷第30、31頁）；嗣於偵
    查中則改稱：「（問：98年2 月9 日17點7 分，有用000000
    0000跟丁○○0000000000聯絡，說『嫂子，我過去找妳方便
    嗎？‧‧‧』，這通譯文何意？）就是我跟丁○○拿半餐即
    針筒的10個刻度的海洛因粉末來施用，在基隆市路邊拿給我
    ，是丁○○送給我的，不用錢」、「（問：你在警局稱，這
    通電話是你叫你老婆打給丁○○，要買1 克海洛因及1 克甲
    基安非他命，在金山以1 萬元成交，與你今日所言不符，何
    者為真？）0989這支電話是我太太陳香妤的，是只有拿海洛
    因，在金山我的車上，我把車子開去金山，我們相約在金山
    的一間旅館外面，是打電話當天晚上給我的，電話打完約半
    小時拿到毒品，那時我在大武崙路邊打電話」、「（問：98
    年2 月23日14點40分、19點7 分、20點22分，用0000000000
    的電話跟丁○○0000000000聯繫說『妳現在那邊有嗎？我現
    在在士林‧‧‧』這3 通譯文何意？）那天是要拿兩個海洛
    因即兩次的量，多重我不曉得，一個甲基安非他命，那天有
    交易成功，在士林的旅館房間內交易，是晚上，沒有花錢，
    丁○○去住旅館，她沒有回去」云云（見98年度偵字第1304
    號偵查卷第262 、263 頁），於本院審理時則證述：伊於98
    年2 月9 日沒有從丁○○處拿到毒品、同年2 月23日該次，
    伊沒有找到旅館，所以沒有拿到毒品云云（詳本院99年2 月
    23日審判筆錄）。綜合證人戊○○歷次所述關於取得毒品之
    種類、地點、有償或無償取得毒品均不一，究何者為真，已
    有可疑。
  (二)再觀之證人戊○○於98年2 月9 日17時7 分許，以其使用之
    門號0000000000撥與被告丁○○使用之門號0000000000號電
    話，渠等對話內容為「戊○○：嫂仔我過去找你方便嗎。丁○○：一個有方便，另外一個不方便（毒品）。戊○○：哪
    一種。丁○○：跟你一樣的（男生，甲基安非他命）的。戊○○：跟我一樣的有方便喔。丁○○：跟你一樣的不方便。
    戊○○：我要跟你一樣的（女生，海洛因）。丁○○：你來
    昨天我跟講的地方，到了打給我。戊○○：處理半個。丁○○：好」、戊○○於98年2 月23日16時40分、19時7 分、20
    時22分許，以其使用之門號0000000000號撥與被告丁○○使
    用之門號0000000000號電話，渠等對話內容為「戊○○：你
    現在那邊有嗎。丁○○：有，我在士林。戊○○：人在士林
    喔。丁○○：等一下我回去汐止那邊再打給你。戊○○：好
    ，我要2 個你（海洛因），1 個我（甲基安非他命）。丁○○：好。戊○○：你那邊有球嗎。丁○○：沒有」、「丁○○：我剛才打給你的電話，你回撥問他們怎麼走。戊○○：
    喔」、「戊○○：我們差不多要到了。丁○○：你們直接上
    來，等一下我打給你們跟你們講幾」等情，從而，依上揭被
    告丁○○與證人戊○○通話內容可悉渠等於當日最後通話時
    ，其中98年2 月9 日該次，丁○○告知戊○○到再打電話通
    知其，98年2 月23日該次，丁○○告知戊○○「等一下我打
    給你們跟你們講幾」，然卷附通聯譯文，並無證人戊○○抵
    達後通知被告丁○○、亦無被告丁○○打電話與證人戊○○
    告知毒品數量、價格等情事，是上揭通話內容自不足以證明
    於98年2 月9 日、同年2 月23日被告丁○○與證人戊○○有
    見面進行毒品轉讓行為，故尚難僅憑證人戊○○於檢察官訊
    問時之單一指述，遽認被告丁○○於98年2 月9 日有轉讓第
    一級毒品予證人戊○○、於同年2 月23日有轉讓第一級、第
    二級毒品與證人戊○○（即附表三編號1 、2 部分）。
五、綜上所述，本件尚難以證人乙○○、戊○○、甲○○之單一
    證述及與渠等證述無法勾稽佐證之通聯紀錄及被告丁○○、
    余秀卉、庚○○與本案無涉之供述，而無其他補強之證據，
    遽以認定被告丁○○、余秀卉共同販賣第二級毒品予乙○○
    、被告庚○○販賣、轉讓第一級毒品甲○○、被告丁○○轉
    讓第一級、第二級毒品予戊○○之犯行。此外，復查無其他
    積極證據，足以認定被告丁○○、余秀卉、庚○○確有公訴
    人所指之附表二、三所示之犯行，既不能證明被告丁○○、
    余秀卉、庚○○此部分之犯罪，自應為被告丁○○、余秀卉
    、庚○○此部分無罪之諭知。
據上論斷，應依刑事訴訟法第299 條第1 項前段、第301 條第1
項，修正前毒品危害防制條例第4 條第1 項、第2 項、毒品危害
防制條例第19條第1 項，刑法第11條、第2 條第1 項前段、第28
條、第59條、第51條第5 款，判決如主文。
本案經檢察官己○○到庭執行職務。
中    華    民    國    99    年    8    月     11    日
                  刑事第三庭  審判長法  官  陳志祥
                                    法  官  張婷妮
                                    法  官  黃梅淑
以上正本證明與原本無異。
如不服本判決應於收受送達後10日內向本院提出上訴書狀，並應
敘述具體理由；其未敘述上訴理由者，應於上訴期間屆滿後20日
內向本院補提理由書(均須按他造當事人之人數附繕本)「切勿逕
送上級法院」。
中    華    民    國    99    年    8    月     11    日
                                    書記官  丁妍君
附表一
┌──┬─────────┬───────────────┐
│編號│犯罪事實          │所犯罪名及宣告刑              │
├──┼─────────┼───────────────┤
│ 一 │如事實欄一(一)所示販│丁○○共同販賣第二級毒品，處有│
│    │賣第二級毒品安非他│期徒刑肆年陸月，未扣案之販賣第│
│    │命之犯罪事實      │二級毒品所得新臺幣貳仟元應與真│
│    │                  │實姓名年籍不詳成年男子壹名連帶│
│    │                  │沒收，如全部或一部不能沒收時，│
│    │                  │以其與真實姓名年籍不詳成年男子│
│    │                  │壹名之財產連帶抵償之、扣案搭配│
│    │                  │門號Ｚ000000000號行動│
│    │                  │電話貳具（含ＳＩＭ卡壹枚）沒收│
│    │                  │之。                          │
├──┼─────────┼───────────────┤
│ 二 │如事實欄一(二)所示販│丁○○共同販賣第一級毒品，處有│
│    │賣第一級毒品海洛因│期徒刑拾伍年陸月，未扣案之販賣│
│    │之犯罪事實        │第一級毒品所得新臺幣肆仟元應與│
│    │                  │余秀卉連帶沒收，如全部或一部不│
│    │                  │能沒收時，以其與余秀卉之財產連│
│    │                  │帶抵償之、扣案搭配門號Ｏ九八六│
│    │                  │八二一Ｏ一九號行動電話貳具（含│
│    │                  │ＳＩＭ卡壹枚）、搭配門號Ｏ九八│
│    │                  │0000000號行動電話壹具（│
│    │                  │含ＳＩＭ卡壹枚），均沒收之。  │
└──┴─────────┴───────────────┘
 附表二
┌──┬────┬───────┬─────────┬───────┐
│編號│交易時間│交易地點（請對│犯罪對象、手法及聯│毒品價錢（新台│
│    │        │照譯文及基地台│絡方式            │幣）或數量    │
│    │        │一覽表）      │                  │              │
├──┼────┼───────┼─────────┼───────┤
│1   │98年2月 │五堵交流道下左│乙○○以0000000000│乙○○以2000元│
│    │14日20時│轉7-11（98.2.9│與丙○○0000000000│向丙○○購買甲│
│    │1分     │日21時27分、2.│之門號通話，丙○○│基安非他命1 包│
│    │        │10日11時21分、│確認乙○○為坎仔（│( 毛重約0.5 公│
│    │        │13時30分、2.12│庚○○）女友（李麗│克) ，由丙○○│
│    │        │日20時28分、21│嘉）之友人，聯絡確│交付毒品並收錢│
│    │        │時33分、22時17│認毒品金額、交易地│              │
│    │        │分、2.13日19時│點，約於98.2.14日 │              │
│    │        │19分、2.14日18│20時10分拿到毒品  │              │
│    │        │時57分、20時01│                  │              │
│    │        │分共9通譯文， │                  │              │
│    │        │最後1通基地台 │                  │              │
│    │        │在基隆市○○街│                  │              │
│    │        │12-6號）      │                  │              │
├──┼────┼───────┼─────────┼───────┤
│2   │97年11月│基隆市合作金庫│甲○○以0000000000│甲○○以1.8萬 │
│    │30至12月│外某車上（97月│門號與當時庚○○門│或2萬元向鄭阿 │
│    │5日     │12月4日12時53 │號0000000000與鄭阿│益買海洛因(重 │
│    │        │分17秒、同日13│益、丁○○聯絡，確│量約1錢)、於12│
│    │        │時33分37秒、12│認於97年11月30日或│月4日先付8千元│
│    │        │月5日19時23分 │12月1日已交付之海 │，餘款於12月5 │
│    │        │26秒共3通譯文 │洛因之付款交易地點│日再交付。    │
│    │        │）            │                  │              │
├──┼────┼───────┼─────────┼───────┤
│3   │98年1月8│甲○○基隆市豐│甲○○聯絡庚○○後│甲○○自97年10│
│    │日      │稔街住處      │，庚○○於98年1月 │月始以每隔3、5│
│    │        │              │8日將要販賣予文建 │天向庚○○以價│
│    │        │              │興之海洛因3錢分3包│格為1.8 萬購買│
│    │        │              │送至甲○○豐稔街住│重量約1 錢之海│
│    │        │              │處，嗣於翌（9）日 │洛因。98年1月8│
│    │        │              │為警在文之住處查獲│日購買之海洛因│
│    │        │              │上開毒品，查扣於本│3 錢欠著，等文│
│    │        │              │署98年偵字第297號 │建興領年終時再│
│    │        │              │卷內。            │償還。        │
└──┴────┴───────┴─────────┴───────┘
附表三
┌──┬────┬───────┬─────────┬───────┐
│編號│ 時  間 │   地    點   │對象與聯絡電話    │毒品價錢（新台│
│    │        │              │                  │幣）及數量    │
├──┼────┼───────┼─────────┼───────┤
│1   │98.2.9日│臺北縣金山鄉某│戊○○以妻陳香妤09│丁○○無償提供│
│    │17時7分 │旅館前路邊（同│00000000與丁○○09│戊○○海洛因1 │
│    │        │日17時7分共1通│00000000通話，聯絡│包粉未（重量不│
│    │        │譯文、基地台在│確認毒品數量及交易│詳，約針筒10個│
│    │        │石門鄉○○段楓│地點，通完電話約半│刻度）        │
│    │        │林小段107-2地 │小時後拿到海洛因  │              │
│    │        │號）          │                  │              │
├──┼────┼───────┼─────────┼───────┤
│2   │98.2.23 │臺北市士林某旅│戊○○以0000000000│丁○○無償提供│
│    │日20時22│館內（同日16時│與丁○○0000000000│戊○○海洛因2 │
│    │分      │40分、19時7分 │通話，聯絡確認毒品│包(重量不詳)、│
│    │        │、20時22分共3 │數量、交易時間及地│甲基安非他命（│
│    │        │通譯文、基地台│點                │重量不詳) 施用│
│    │        │在士林區○○路│                  │              │
│    │        │94號）        │                  │              │
├──┼────┼───────┼─────────┼───────┤
│3   │98年1月8│甲○○基隆市豐│甲○○聯絡庚○○後│甲○○見庚○○│
│    │日      │稔街住處      │，庚○○於98年1月 │將海洛因放在香│
│    │        │              │8日將要販賣予文建 │煙中抽用，鄭阿│
│    │        │              │興之海洛因3錢分3包│益便將身上所有│
│    │        │              │送至甲○○豐稔街住│之10包（淨重1.│
│    │        │              │處，並將10小包之海│53公克）海洛因│
│    │        │              │洛因含黑色小鐵盒之│連同裝載之容器│
│    │        │              │容器併送甲○○，嗣│黑色小鐵盒無償│
│    │        │              │於翌（9）日為警在 │轉讓予甲○○，│
│    │        │              │住處查獲並扣有上開│查扣在本署98年│
│    │        │              │毒品及鐵盒。      │度偵字第297號 │
│    │        │              │                  │卷內。        │
└──┴────┴───────┴─────────┴───────┘

司法院資訊處製作；財團法人民間司法改革基金會備份。
